臺灣高等法院臺中分院刑事裁定　　　　 96年度交抗字第120號
抗　告　人
即受處分人　甲○○原名邱景川.
上列抗告人因聲明異議案件，不服臺灣苗栗地方法院中華民國
95年12月29日裁定（95年度交聲更字第9號）提起抗告，本院裁
定如下：
      主  文
抗告駁回。
      理  由
一、本件抗告人以：高速公路除緊急故障車輛外，任何車輛不
    得在路肩停放，警方使用路肩靜態執行取締超速車輛，違反
    交通安全，本件警方使用未經檢驗合格測速儀器，違反國
    家度量衡法，警方係在彎道而非在筆直路段取締超速，其
    取締方式不合規定，駕照經註銷後又恢復，是否為駕照逾
    期仍有疑義等為由抗告。
二、經查：
(一)、按違反道路交通管理事件統一裁罰基準及處理細則第26條規
    定 (95年修正為第25條)：舉發汽車違反道路交通管理事件
    ，以汽車所有人為處罰對象者，移送其車籍地處罰機關處理
    ；以駕駛人為處罰對象者，移送其駕籍地處罰機關處理；駕
    駛人未帶駕駛執照或無駕駛執照者，移送其戶籍地處罰機關
    處理。但有下列情形之一者，移送行為地處罰機關處理：一
    汽車肇事致人傷亡者。二抗拒稽查致傷害者。三汽車駕駛人
    無照駕駛且無法查明其戶籍所在地者。四汽車買賣業或汽車
    修理業違反本條例第五十七條規定者。五汽車駕駛人違反本
    條例第三十五條規定者。本件抗告人未帶駕照，於九十一年
    三月二十日上午九時二十六分，駕駛Ｌ３－６７０９自小客
    車途經國道十號公路東二十三公里處，以時速一百零一公里
    (超速二十一公里)之速度行駛，依上開規定，駕籍地及戶籍
    地之處罰機關均有管轄權，本件被告駕籍地係台北市，台北
    市交通事件裁決所對本案自有管轄權，合先敘明。
(二)、按高速公路及快速公路交通管制規則第九條第二項明文規定
    ：執行任務之警備車不受不得於路肩上行駛之限制。同規則
    第十二條第二項亦規定：執行任務之警備車不受不得在路肩
    停車之規定。又警察依道路交通管理處罰條例第七條之二及
    內政部警政署交通違規稽查與輕微違規勸導作業注意事項之
    規定可在高速公路或快速道路上執行取締勤務，警察在國道
    十號公路路肩執行本件超速取締任務，尚非無據。
(三)、本件警方取締時所使用之測速器，經原審函查結果，因歷時
    四年多，當時之執勤員警對於當時所使用之測速器機種及型
    號已不復記憶，業經第五警察隊九十五年十一月二十九日公
    警五交字第0950571709號函覆甚明（見原審卷第70頁函件）
    。本件警察當時取締使用之測速器究竟是否經檢驗合格雖無
    從調查，然交通警察攔停違規車輛掣單舉發違反道路交通管
    理處罰條例所列之違規事實，本質上為行政處分，係公務員
    基於職務上之公權力，依法就特定之具體事件所為之具公法
    上效果之單方面行政行為，如無形式上顯然之瑕疵可指，基
    於公務員為公法上行為具有公信力之原則，該行政行為當可
    推定為真正。抗告人所稱警察以未經檢驗合格之測速器取締
    超速，屬非常態之事實，抗告且未能提出相關證據供調查，
    本院亦查無其他證據足證警察有使用未經檢驗合格之測速器
    取締超速之行為，執勤警察本其維護交通秩序、安全職責所
    為之舉發，自應受到合法、正確之推定。況本件取締之警察
    與抗告人並無仇怨，抗告人且於舉發違反道路交通管理事件
    通知單上簽署 (見卷附舉發違反道路交通管理事件通知單影
    本)。抗告人所稱警察以未經檢驗合格之測速器取締超速且
    未於取締地點百公尺前設置停車警告標誌，尚屬無據。
(四)、本件警方係在直線路段進行取締，並無抗告人所稱在彎道進
    行取締之情形，亦有第五警察隊九十五年十一月二十九日公
    警五交字第0950571709號函及檢附之相片在卷可稽（見原審
    卷第70頁），依相片所示警方停車進行違規取締之處所遠方
    雖係彎道，然彎道後已呈直線路段，況測速器亦不因置於不
    同處所而異其測速功能。
(五)、抗告人駕駛執照之使用期限，經原審向臺北市交通事件裁決
    所函查結果，其駕照係八十二年三月十八日發照，有效日至
    八十九年一月二十九日，此有臺北市交通事件裁決所九十五
    年十一月二十日北市裁三字第09545079400號函所檢附之該
    所汽車駕駛人螢幕列印資料可憑。而抗告人所提台北市交通
    事件裁決所九十四年六月十四日北市裁四字第09435976900
    號函乃係關於抗告人於九十一年三月十四日遭台北市交通事
    件裁決所註銷期駕照，後因未能妥投原因不可考，台北市交
    通事件裁決所為顧及抗告人之權益便於九十一年十月十五日
    撤銷註銷之處分，及抗告人於九十二年十一月違規，於九十
    三年被台北市交通事件裁決所逕行註銷駕照，嗣於九十三年
    十月一日經撤銷易處逕註處分，本件警察於九十一年三月二
    十日舉發當時，其駕照已經逾期無誤，原審認定並無不合，
    抗告人所稱恢復駕照之處分與本件持逾期駕照違規究屬二事
    。
(六)、抗告人於上述時地違規之行為明確，原審認原處分機關就抗
    告人超速行駛部分未依道路交通管理處罰條例第六十三條第
    一項第一款規定併予記違規點數一點未當為由，將此部分撤
    銷，參酌違反道路交通管理事件統一裁罰基準及處理細則第
    四十四條第一項及違反道路交通管理事件統一裁罰基準表（
    適用違規日在九十年六月一日至九十一年八月三十一日），
    裁處異議人罰鍰新台幣六千元，並記違規點數一點，其餘部
    分認原處分機關所為之裁決並無不當，裁定駁回，核無不當
    ，抗告人上開抗告並無理由，應予駁回。
三、據上論斷，應依道路交通案件處理辦法第26條、刑事訴訟法
    第412條，裁定如主文。
中　　華　　民　　國　　96　　年　　3 　　月　　16　　日
            刑事第九庭    審判長法　官　陳　筱　珮
                                法　官  余　仕　明
                                法　官  康　應　龍
上列正本證明與原本無異。
不得再抗告。
                                書記官　姚　錫　鈞
中　　華　　民　　國　　96　　年　　3 　　月　　19　　日
